【裁判字號】    88,易,3291
【裁判日期】    890118
【裁判案由】    公共危險
【裁判全文】
臺灣臺南地方法院刑事判決                        八十八年度易字第三二九一號
    公  訴  人  臺灣台南地方法院檢察署檢察官
    被      告  丙○○
右列被告因公共危險案件，經檢察官聲請簡易判決處刑（八十八年度偵字第一三一七
七號），本院簡易庭認不宜以簡易判決處刑，移送本院刑事庭依通常訴訟程序審理，
本院判決如左：
    主  文
丙○○服用酒類，不能安全駕駛動力交通工具而駕駛，累犯，處拘役參拾日，如易科
罰金，以參佰元折算壹日。
    事  實
一、丙○○於民國（下同）八十一年間因違反麻醉藥品管理條例案件，經台灣屏東地
    方法院判處有期徒刑五年二月確定，於八十八年八月二十日執行完畢，仍不知悔
    改，於八十八年十月二十三日下午四時許，在台南市○○街藥房喝保利達藥酒，
    於飲酒後已不能安全駕駛動力交通工具，猶駕駛車牌號碼ＮＶＦ－九七六號機車
    ，嗣行駛至台南市○區○○路一段二六二號前，與乙○○所駕駛之ＶＹＫ－七九
    一號機車擦撞，為警當場查獲，並測試丙○○之酒精濃度呼氣達每公升Ｏ．四三
    毫克（Ｏ．四三ＭＧ＼Ｌ）。
二、案經台南市警察局第四分局報請台灣台南地方法院檢察署檢察官偵查聲請簡易判
    決處刑，本院簡易庭移由本院刑事庭依通常訴訟程序審理。
    理  由
一、被告丙○○坦承右揭飲酒後駕車為警查獲，酒精濃度呼氣達每公升Ｏ．四三毫克
    之事實，惟否認有與乙○○所駕駛之機車擦撞，辯稱其並無擦撞到乙○○，乙○
    ○亦無受傷，當時是因有人叫住伊，伊馬上下車查看云云。惟查，右揭被告飲酒
    後酒精濃度達呼氣每公升Ｏ．四三毫克之事實，有呼氣酒精濃度測定紙、舉發違
    反道路交通管理事件通知單各一紙在卷可憑，且其有與乙○○所駕之機車擦撞之
    事實，亦迭據證人乙○○於警訊中證述明確，核與證人即台南市警察局交通隊隊
    員甲○○於本院證述情節相符，復有道路交通事故調查報告表一紙在卷足參。
    按汽車駕駛人飲酒後其吐氣所含酒精成分超過每公升零點二五毫克以上者不得駕
    駛，道路交通安全規則第一百十四條第二款定有明文。本件被告經測試其呼氣酒
    精濃度達每公升零點四三毫克，且其駕車與他人擦撞後竟渾然不覺，顯見其飲酒
    後精神狀況不佳，注意力不集中，已達不能安全駕駛之程度，本件事證明確，被
    告犯行已堪認定。
二、核被告丙○○所為，係犯刑法第一百八十五條之三之罪。被告於八十一年間因違
    反麻醉藥品管理條例案件，經台灣屏東地方法院判處有期徒刑五年二月確定，於
    八十八年八月二十日執行完畢，為累犯，應依刑法第四十七條之規定加重其刑。
    爰審酌被告酒後並未肇事，且犯罪後坦承犯行態度尚佳等一切情狀，量處如主文
    所示之刑，並諭知易科罰金之折算標準，以資懲儆。
據上論斷，應依刑事訴訟法第四百五十二條、第二百九十九條第一項前段，刑法第一
百八十五條之三、第四十七條、第四十一條，罰金罰鍰提高標準條例第二條，判決如
主文。
本案經檢察官陳建弘到庭執行職務。
中    華    民    國      八十九      年      一      月    十八        日
                                  臺灣臺南地方法院刑事第三庭
                                          法  官  高如宜
右正本證明與原本無異。
如不服本判決，應於判決送達後十日內向本院提出上訴狀( 應附繕本 )。
                                          書記官  劉岳文
中    華    民    國      八十九      年      一      月    十八        日
附錄本案論罪科刑法條全文：
刑法第一百八十五條之三
  服用毒品、麻醉藥品、酒類或其他相類之物，不能安全駕駛動力交通工具而駕駛者
  ，處一年以下有期徒刑、拘役或三萬元以下罰金。


司法院資訊處製作；財團法人民間司法改革基金會備份。
